【裁判字號】    90,易,965
【裁判日期】    900418
【裁判案由】    竊盜
【裁判全文】
臺灣臺中地方法院刑事判決                            九十年度易字第九六五號
    公  訴  人  臺灣臺中地方法院檢察署檢察官
    被      告  乙○○
                甲○○
右列被告等因竊盜案件，經檢察官提起公訴（九十年度偵字第二三八七號），本院判
判決如左：
    主  文
乙○○、甲○○共同攜帶兇器，踰越牆垣竊盜，各處有期徒刑捌月，均緩刑貳年。扣
案之鐵撬及鐵鎚各壹支，均沒收。
    事  實
一、乙○○、甲○○係兄弟關係，竟共同基於意圖為自己不法所有之犯意聯絡，於民
    國（下同）九十年一月十九日凌晨三時十二分許，由乙○○攜帶其所有而客觀上
    可供兇器使用之鐵撬、鐵鎚各乙支，由乙○○駕駛自小貨車搭載甲○○，至台中
    市○區○○○街十二號，僅供營業使用而夜間亦無人看守惟裝有保全設置之丙○○所經營之奧羅樂器有限公司（下稱奧羅公司），由甲○○在外把風，乙○○則
    持前述工具，踰越牆垣，破壞屋頂及天花板，侵入奧羅公司二樓（毀損及無故侵
    入住宅部分均未據告訴），竊取丙○○所有置於二樓之薩克斯風五支、小鼓一個
    ，得手後，下至一樓正欲離去時，因保全設備發出警報，經保全人員報警而當場
    查獲，並扣得前述丙○○所有之薩克斯風五支、小鼓一個及上開行竊工具鐵撬、
    鐵鎚各乙支。
二、案經台中市警察局第一分局報請臺灣臺中地方法院檢察署檢察官偵查起訴。
    理  由
一、訊據被告乙○○、甲○○固均坦承有於右揭時地為警查獲被害人丙○○所有之薩
    克斯風五支、小鼓一個等情不諱，惟均矢口否認有何竊盜之犯行，被告乙○○辯
    稱略以：當天伊喝醉酒，要跟老板（丙○○）開玩笑，伊是用腳踢壞屋頂及天花
    板，伊把偷到的東西由二樓拿到一樓時，在一樓被警查獲等語；被告甲○○辯稱
    略以：伊當時喝醉了，不知道什麼，伊在屋外樓下等，沒又進入屋內等語。惟查
    被告二人如何於右揭時地由被告乙○○攜帶扣案之鐵撬、鐵鎚踰越圍牆後破壞屋
    頂及天花板入內行竊，被告甲○○則在屋外把風等情，業據被告二人於警訊及檢
察官偵查中自白不諱，核與被害人丙○○於警訊及本院審理時指述之情節相符，
    復有贓物領據、現場圖、台中市警察局第一分局公益派出所警員劉傳宗職務報告
    、搜索扣押證明筆錄各一紙及照片十張等各在卷足資佐證。次查被告二人係於深
    夜攜帶前述工具並踰越圍牆，破壞被害人商店之屋頂及天花板而入內行竊，其不
    法所有之竊盜意圖甚明，被告二人辯稱係酒後與被害人丙○○開玩笑，顯與事實
    不符，不足採信。綜上所述，本件事證明確，被告二人犯行洵堪認定。
二、按扣案之鐵撬及鐵鎚均為鐵製之物，在客觀上可供兇器使用，是核被告乙○○、
    甲○○二人所為，均係犯刑法第三百二十一條第一項第二、三款之攜帶兇器，踰
    越牆垣之加重竊盜罪。（奧羅公司僅係一般商店，並非供住宅之用，夜間亦無人
    居住該處，業據被害人丙○○供述在卷，是公訴人認被告二人另觸犯同條項第一
    款之罪，容有未洽）。又被告二人有犯意聯絡及行為分擔，應論以共同正犯。爰
    審酌被告二人之素行，犯罪手法危害社會治安及個人生命、財產安全、所得財物
    非鉅及犯罪後態度等一切情狀，各量處如主文所示之刑，以示懲儆。又被告二人
    前均未曾受有期徒刑以上刑之宣告，有台灣台中地方法院檢察署刑案資料查註紀
    錄表及本院被告全國前案紀錄表在卷可稽，渠二人因一時失慮，致罹本件刑章，
    經此次刑之宣告教訓後，應知警惕，信無再犯之虞，本院因認對渠等所宣告之刑
    以暫不執行為適當，爰均併予宣告緩刑二年，以啟自新。又扣案之鐵撬及鐵鎚各
    一支，係被告乙○○所有，並供被告二人犯本件竊盜罪所用之物，業據經被告二
    人陳述在卷，應依刑法第三十八條第一項第二款宣告沒收。
據上論斷，應依刑事訴訟法第第二百九十九條第一項前段，刑法第三百二十一條第一
項第二、三款，第二十八條、第七十四條第一款、第三十八條第一項第二款，判決如
主文。
本案經檢察官陳佳琳到庭執行職務。
中        華        民        國      九十    年    四    月    十八    日
                                      臺灣臺中地方法院刑事第一庭
                                          法  官  簡賢坤
右正本證明與原本無異。
如不服本判決，應於送達後十日內向本院提出上訴狀 （須附繕本） ，上訴於台灣高
等法院台中分院。
                                          書記官
中        華        民        國      九十    年    四    月    十八日
附錄論罪科刑法條
刑法第三百二十一條第一項：
犯竊盜罪而有左列情形之一者，處六月以上五年以下有期徒刑：
一、於夜間侵入住宅或有人居住之建築物、船艦或隱匿其內而犯之者。
二、毀越門扇、牆垣或其他安全設備而犯之者。
三、攜帶兇器而犯之者。


司法院資訊處製作；財團法人民間司法改革基金會備份。
